---
title: 'Занятие #1'
author: "Ilya Putilin"
date: "2025-09-18"
output: html_document
---

## Непрерывные данные

В R все даннные представлют в виде векторов (даже при работе с табличными данными, к конкретным столбцам, строкам или элементам таблицы мы обращаемся как к векторам)

Создадим два вектора: x и w, в которые запишем какое-то количество чисел, в данном случае 7

Общая схема создания переменной:

```         
переменная <- что-либо
```

где "\<-" - оператор присвоения

```{r setup, include=FALSE}
knitr::opts_chunk$set(echo = TRUE)
```

Функция c() позволяет комбинировать отдельные элементы в вектор
 
Общий вид любой функции: 

```
функция(аргумент1 = значение, аргумент2 = значение...)
```

Для получения справки о ЛЮБОЙ функции можно воспользоваться "?", например:

```{r}
?c
?str
?is.numeric
```

## Including Plots

You can also embed plots, for example:

```{r pressure, echo=FALSE}
plot(pressure)
```

Note that the `echo = FALSE` parameter was added to the code chunk to prevent printing of the R code that generated the plot.
